# 分红问题？

提问人：cr999 时间：2011-01-06 11:21:42
A公司为投资公司，下面有若干个子公司， 子公司盈利， A公司按权益法确认投资收益，但是子公司并不分红。 A 公司 直接按 权益法确认的投资收益减掉 A 公司的费用，确定的净利润，来分红， 不知这样操作 有问题吗

回答人：chenyiwei
分红的依据是企业法人按照所适用的会计准则或制度编制的法定个别财务报表。因此如果你说的投资公司已经执行新会计准则，这样做是不允许的。

回答人：chenyiwei
回复 藤椅 cr999 的帖子可以这样理解。 税务上不承认权益法，因此按权益法确认的投资收益在税务上不计入应税所得，应当自被投资企业宣告利润分配时才确认税务上的收入。新税法下符合条件的居民企业之间的股息、红利所得属于免税收入。